---
title: '`sperrorest` Paket Update: Aktueller Stand'
output:
  html_notebook:
    highlight: pygments
    theme: readable
    toc: yes
  html_document: default
date: "11.12.2016"
---

```{r, echo=FALSE, cache=FALSE}
library(knitr)
opts_chunk$set(cache = TRUE,
               eval = T)
```

# Überblick

**(Dies ist ein Notebook Dokument. Oben rechts in der Ecke bitte auf `Code` klicken (Browseransicht) und das .Rmd file kann heruntergeladen und in RStudio ausgeführt werden.)**

Zusammenfassung aller `sperrorest()` Parallelisierungs-Arbeiten welche ich in den letzten Monaten durchgeführt wurden. 

Mein Favorit ist der Ansatz mit dem `pbapply` package. Das ist quasi ein erweiterter Ansatz des Codes von Tobias Herrmann (TH). Hier werden die langsameren Ansätze von TH gestrichen (`parallel::clusterApply` (`high = FALSE`) und prescheduling der workers bei `parallel::parApply` (`lb = TRUE`) und dazu gibt es noch eine progress bar. Siehe die Beispiele unten für Details. Die langsameren Ansätze sind auch nicht robuster als die fixeren, von daher bringen diese Einstellung nur weitere Konfusion für den Nutzer mit sich. 
Bei `pbapply::pblapply()` wird für Windows Systeme ein Cluster erstellt und bei Unix Systemen mit `par.units` direkt die Anzahl der Kerne für `parallel::mclapply()` angegeben. 

Jedoch ist diese Funktion nicht so robust und endet mit einem ERROR bei `MASS:lda()`
und `ipred:bagging()`. Der `foreach()` Ansatz (`par.mode = 2`) gibt hier korrekte Ergebnisse. 
Letztere gibt bei zu schneller Ausführung der repetitions manchmal jedoch zu wenig 
repetitions im resultierenden Objekt aus. Dies hängt wohl mit der internen Worker Kombination zusammen. Wenn es so fix geht, kann man jedoch auch gleich `sperrorest()` verwenden. 

* `parsperrorest.old()` ist die Funktion, welche die originale Funktion von TH enthält (`par.mode = 1 | 2`) sowie meine foreach Funktion (`par.mode = 3`). 

* `parsperrorest()` basiert auf dem `pbapply` package Ansatz wie oben beschrieben. Zusätzlich gibt es `par.mode = 2`, welcher den `foreach::foreach()` Ansatz nutzt.

# Vignette

Die Vignette ist vom Grundkonzept her fertig. Ich hab rein wissenschaftlich nichts/wenig geschrieben. Diesen Part wollte ich deiner Expertise überlassen. 

# Offene Probleme

* Beim installieren des Pakets auf Windows gibt es noch den `Error : object 'mc.reset.stream' is not exported by 'namespace:parallel'` Fehler. Komisch, da
es die Funktion ja gibt und auf Unix alles läuft. 


# Alle Änderungen

sperrorest 1.0.0 (11 Dec 2016)

* add `parsperrorest()`: This function lets you exexute `sperrorest()` in parallel. 

* add `partition.factor.cv()`: This resampling method enables partitioning based 
on a given factor variable. This can be used, for example, to resample 
agricultural data that is grouped by fields, at the agricultural field level 
in order to preserve spatial autocorrelation within fields.

* add `benchmark` item to returned `sperrorest()` and `parsperrorest()` object giving information about execution time, used cores and other system details. 

* create github repo of `sperrorest` at 
[https://github.com/pat-s/sperrorest/](https://github.com/pat-s/sperrorest/)

* change params: `err.unpooled` to `error.fold` and `err.pooled` to `error.rep`

* change order and naming of returned `sperrorest()` and `parsperrorest()` object
    - class `sperrorestpoolederror` is now `sperrorestreperror`
    - returned `sperrorest` object is now ordered as follows: 
         1. error.rep
         2. error.fold
         3. importance
         4. benchmarks
         5. package.version  
         
* add `notify` argument: Shows a notification badge once `sperrorest()` or `parsperrorest()` has finished.

* add package NEWS

* add package vignette

# Beispiele

## Install sperorrest from Github
```{r, eval = T}
devtools::install_github("pat-s/sperrorest", ref = "dev")
library(sperrorest)
```

## `parsperrorest()` (`pbapply::pblapply()`)

* Basierend auf `pbapply` package
     * wrapper function für `mclapply` und `parApply` 
     * Vorteile
         * bietet progress bar auf allen Plattformen
         * Reduziert par.args wie `lb` und `high` weil es nur die jeweils effizientesten nutzt (`lb = FALSE` und `high = TRUE`)
         * Idee ist par.mode = 1 (mclapply) automatisch auf unix systemem zu nutzen 
     und par.mode = 2 auf Windows
    

Nutzt die `pblapply` Funktion des `pbapply` packages. 
Wrapper Funktion für `parallel::mclapply` (unix) und `parallel::parApply` (Windows)

### Data and functions

```{r}
data(ecuador, package = "sperrorest") # Muenchow et al. (2012), see ?ecuador
fo <- slides ~ dem + slope + hcurv + vcurv + log.carea + cslope

# Example of a classification tree fitted to this data:
library(rpart)
mypred.rpart <- function(object, newdata) predict(object, newdata)[, 2]
ctrl <- rpart.control(cp = 0.005) # show the effects of overfitting
fit <- rpart(fo, data = ecuador, control = ctrl)

# Non-spatial 5-repeated 10-fold cross-validation:
mypred.rpart <- function(object, newdata) predict(object, newdata)[,2]
```


### `parsperrorest()` für UNIX und WINDOWS (`pbapply::pblapply()` mit `parallel::mclapply()`)


```{r}
parsperro.mode.1 <- parsperrorest(data = ecuador, formula = fo,
                                  model.fun = rpart, model.args = list(control = ctrl),
                                  pred.fun = mypred.rpart,
                                  smp.fun = partition.cv, 
                                  notify = TRUE,
                                  smp.args = list(repetition = 1:10, nfold = 5), 
                                  par.args = list(par.mode = 1, par.units = 2),
                                  error.rep = TRUE, error.fold = TRUE, 
                                  progress = TRUE)
```

### `parsperrorest()` par.mode = 2 using `foreach::foreach()`
```{r}
parsperro.mode.2 <- parsperrorest(data = ecuador, formula = fo,
                                  model.fun = rpart, model.args = list(control = ctrl),
                                  pred.fun = mypred.rpart,
                                  smp.fun = partition.cv, 
                                  smp.args = list(repetition = 1:10, nfold = 5), 
                                  par.args = list(par.mode = 2, par.units = 2),
                                  error.rep = TRUE, error.fold = TRUE, 
                                  progress = TRUE)
```


```{r, eval=FALSE, echo=FALSE}
setwd("~/Servers/GIServer/Master.thesis/")
d <- readRDS("~/Servers/GIServer/Master.thesis/output/SurveyData/Survey.data.clean.Rd")
# d <- read.csv("output/SurveyData/survey_points.csv")

# load packages
pacman::p_load(sp, MASS, nlme, sperrorest, tibble, mgcv, doParallel, foreach)
source("~/Servers/GIServer/Master.thesis/R/fun.R")

# convert SpPoDaFra to DaFra to create 'corSpatial' object
d <- as.data.frame(d)
# Now 'wiggle' the x/y coordinates by a negligible amount
# so that they are unique; otherwise some of the spatial
# regression models will fail because the observations at
# identical locations must be identical. And here actual 
# different obs. have the same coordinates
set.seed(1234)
d$rx <- d$lon + rnorm(nrow(d))
d$ry <- d$lat + rnorm(nrow(d))

d <- d[, c("precip", "temp", "srad", "age", "year", 
           "evaluation", "hail", "ry", "rx")]

###########
# GLMM
###########

print("GLMM")

# predictors
fo <- hail ~ precip + temp + srad + age
```

```{r, eval=FALSE, echo=FALSE}
CV = parsperrorest.old(fo, model.fun = mymodel_glmmPQL,
              data = d, coords = c("rx","ry"), pred.fun = predict,
              pred.args = list(type = "response", level = 0),
              smp.fun = partition.kmeans, 
              verbose = "all",
              smp.args = list(repetition = 1:2, nfold = 2),
              par.args = list(par.mode = 3, par.units = 2, lb = FALSE, high = T),
              error.rep = T, error.fold = F )
```


## `parsperrorest.old()`
* par.mode 1 & par.mode 2 von Tobias Herrmann
     * Nachteile: 
          * Nur auf Unix Systemen (mclapply)
          * Windows + Unix aber kein Konsolenoutput bzw. nur die Folds im `for` loop
          * manchmal "missing" functions (wenn eigens definiert)
     * Vorteile:
          * Schnell
       
* par.mode 3 von Patrick Schratz
    * Nachteile:
        * Langsamer als `apply` Ansätze von par.mode 1 & 2
        * Probleme bei der Rückgabe von mehreren Objekten -> nicht immer konsistenst!
    * Vorteile: 
        * Konsolenoutput von jeder Rep & fold
        * Keine Probleme mit "missing" custom functions im environment
    

### `parsperrorest.old()` mit par.mode = 2 (`parallel::parApply`)
* `high = TRUE` -> `parallel::parApply`
* `par.mode = 2`

```{r}
parapply.out <- parsperrorest.old(data = ecuador, formula = fo,
                                  model.fun = rpart, model.args = list(control = ctrl),
                                  pred.fun = mypred.rpart,
                                  verbose = FALSE,
                                  smp.fun = partition.cv, 
                                  smp.args = list(repetition = 1:20, nfold = 4), 
                                  par.args = list(par.mode = 2, par.units = 2, 
                                                  lb = FALSE, high = TRUE),
                                  error.rep = TRUE, error.fold = TRUE)
```

### `parsperrorest.old()` mit par.mode = 2 (`parallel::clusterApply()`)

* `high = FALSE` -> `parallel::clusterApply()`
* `par.mode = 2`
```{r}
clusterapply.out <- parsperrorest.old(data = ecuador, formula = fo,
                                      model.fun = rpart, model.args = list(control = ctrl),
                                      pred.fun = mypred.rpart,
                                      smp.fun = partition.cv, 
                                      smp.args = list(repetition = 1:20, nfold = 5), 
                                      par.args = list(par.mode = 1, par.units = 2, 
                                                      lb = FALSE, high = FALSE),
                                      error.rep = TRUE, error.fold = TRUE)
```

### `parsperrorest.old()` mit par.mode = 1 (`parallel::mclapply()`)

* Läuft nur auf Unix Systemen!!

```{r}
mclapply.out <- parsperrorest.old(data = ecuador, formula = fo,
                                  model.fun = rpart, model.args = list(control = ctrl),
                                  pred.fun = mypred.rpart,
                                  smp.fun = partition.cv, 
                                  smp.args = list(repetition = 1:20, nfold = 5), 
                                  par.args = list(par.mode = 1, par.units = 2, 
                                                  lb = FALSE, high = FALSE),
                                  error.rep = TRUE, error.fold = TRUE)
```
